【裁判字號】    99,審易,2627
【裁判日期】    991020
【裁判案由】    傷害
【裁判全文】
臺灣高雄地方法院刑事判決            99年度審易字第2627號
公  訴  人  臺灣高雄地方法院檢察署檢察官
被      告  甲○○
上列被告因竊盜案件，經檢察官提起公訴（99年度偵字第15798
號），被告就被訴事實為有罪之陳述，經本院告知簡式審判程序
之旨，並聽取被告與公訴人之意見後，本院裁定進行簡式審判程
序，判決如下：
    主  文
甲○○犯攜帶兇器竊盜罪，累犯，處有期徒刑捌月。扣案之T 型
扳手壹支沒收。
    事  實
一、前於民國95、96年間因竊盜、施用毒品、詐欺等案件，分別
    經本院95年度易字第2499號、95年度訴字第4270號、96年度
    簡字第374號、96年度簡字第1168號、96年度易更一字第4號
    、96年度易字第2154號各判處有期徒刑4月、10月、4月、4
    月、4月、10月、3月，均經減刑後合併定應執行刑為有期徒
    刑1年6月確定，復因竊盜案件，分別經本院96年度訴字第
    1515號、96年度易字第1675號各判處有期徒刑4月（共6罪）
    、4月、8月、1年，均經減刑後合併定應執行刑為有期徒刑1
    年9月，並與上開有期徒刑1年6月接續執行，於99年3月17日
    因縮刑期滿執行完畢。詎其仍不知悔改，竟意圖為自己不法
    之所有及毀損他人之物之犯意，於民國99年5 月5 日12時59
    分許，在高雄市苓雅區○○○路、學源路口，持客觀上足以
    為凶器使用之T 型扳手1 支，撬開「輝成企業有限公司」所
    有之車號7T-7065 號自小貨車鑰匙電門孔（自小貨車車門未
    鎖）後，破壞鑰匙孔致令不堪用，竊取該自小貨車（自小貨
    車約價值新臺幣10萬元，貨車上載有施工電動鎚鑽等物，約
    價值15萬元）1 台得逞，嗣於同日14時許，在高雄市苓雅區
    ○○○路、福德二路口，為「輝成企業有限公司」員工吳佳
    賢發現，上前攔阻並報警處理，始悉上情。
二、案經高雄市政府警察局苓雅分局移送高雄地方法院檢察署檢
    察官偵查起訴。
    理  由
一、本件被告甲○○所犯之罪為死刑、無期徒刑、最輕本刑為3
    年以上有期徒刑以外之罪，其於準備程序進行中，就被訴事
    實均為有罪之陳述，經告知簡式審判程序之旨，並聽取當事
    人之意見後，本院裁定改行簡式審判程序，合先敘明。
二、上開犯罪事實，業據被告甲○○坦承不諱，並有證人吳佳賢
    、陳建宏、吳育德於警詢中之證述、扣押物品目錄表1份、
    贓物認領保管單1份、現場照片及監視器擷取畫面共計16張
    在卷可稽。是本件罪證明確，被告竊盜犯行，應堪認定。
三、按刑法第321條第1項第3款之攜帶兇器竊盜罪，係以行為人
    攜帶兇器竊盜為其加重條件，此所謂兇器，其種類並無限制
    ，凡客觀上足對人之生命、身體、安全構成威脅，具有危險
    性之兇器均屬之，且祇須行竊時攜帶此種具有危險性之兇器
    為已足，並不以攜帶之初有行兇之意圖為必要，最高法院79
    年臺上字第5253號著有判例可資參照。本件扣案之T型扳手1
    支，係屬金屬製品，質地堅硬，客觀上足以對人之生命、身
    體、安全構成威脅，自屬兇器無訛。是核被告甲○○所為，
    係犯刑法第321 條第1 項第3 款之加重竊盜罪及刑法第354
    條毀損罪。又刑法上所謂「一行為」，並非狹隘限於自然意
    義上單一之舉止，而應以犯罪之決意為準，凡單一犯罪決意
    所支配下各該舉止，均應認係刑法上之「一行為」，被告自
    始既意在竊取上開自小貨車，方以毀壞自小貨車鑰匙孔資為
    行竊之手法，顯見被告係以整體時地密接之一行為之數個舉
    動觸犯攜帶兇器竊盜以及毀損2 罪，乃自始出於單一之犯罪
    決意甚明，是被告所犯攜帶兇器竊盜與毀損罪者間，均非僅
    犯罪時間高度重疊，且客觀上足堪認為屬於法律上一行為，
    且主觀上亦係基於同一犯罪計畫而緊接實施之犯行，應均成
    立想像競合而從一重論以攜帶兇器竊盜罪，上揭毀損部分雖
    為起訴法條漏未論及，但於起訴事實欄業已載明，此部分事
    實既與該犯罪事實所示加重竊盜有罪部分具有裁判上一罪關
    係，均應為起訴效力所及，本院自應予以審理。又被告有事
    實欄所載之犯罪前科及執行情形，有臺灣高等法院被告前科
    紀錄表1 份在卷可查，其於上開有期徒刑執行完畢後5 年內
    ，再故意犯本件有期徒刑以上之罪，為累犯，應依刑法第47
    條第1 項之規定加重其刑。審酌被告不思以己力賺取所需，
    率爾竊取他人財物，侵害他人之財產權，所為實屬不該，惟
    念其犯後已坦承犯行，態度尚可，及其犯罪動機、目的、手
    段及被害人已取回失竊物等一切情狀，並參酌檢察官之求刑
    ，爰量處如主文所示之刑。至扣案之T 型扳手1 支係被告所
    有，並供本件犯罪所用，應依刑法第38條第1 項第2 款之規
    定宣告沒收。
據上論斷，應依刑事訴訟法刑事訴訟法第273條之1第1項、第299
條第1 項前段，刑法第321 條第1 項第3 款、354 條、第55條、
第47條第1 項、第38條第1 項第2 款，判決如主文。
本案經檢察官李英霆到庭執行職務。
中    華    民    國    99    年    10    月    20    日
                        刑事第十庭  法  官  廖建瑜
以上正本證明與原本無異。
如不服本判決應於收受送達後10日內向本院提出上訴書狀，並應
敘述具體理由；如未敘述上訴理由者，應於上訴期間屆滿後20日
內向本院補提理由書（均須按他造當事人之人數附繕本）「切勿
逕送上級法院」。
中    華    民    國    99    年    10    月    20    日
                                    書記官  林介欽

司法院資訊處製作；財團法人民間司法改革基金會備份。
